【裁判字號】    99,智,3
【裁判日期】    991229
【裁判案由】    損害賠償
【裁判全文】
臺灣嘉義地方法院民事裁定  99年度智字第3號
原      告  李淑芬即三通企業社
訴訟代理人  許恭誠
被      告  陸國光
上列當事人間請求損害賠償事件，本院裁定如下：
    主    文
本件移送智慧財產法院。
    理    由
一、原告起訴主張略以：原告已由著作權人黃文耀處取得視聽著
    作「天宇布袋戲─天城錄」於台灣地區重製及公開傳輸之專
    屬授權，詎被告未經原告之授權或同意，竟於民國99年4 月
    25日某時，在其嘉義市○區○○路145 號4 樓之8 租屋處使
    用電腦登入網際網路，並使用FOXY點對點分享軟體下載「天
    城錄第八集」布袋戲影集至其電腦內，擅自重製該視聽製作
    ，同時又使該電腦連線狀態，令使用該軟體之公眾得各自選
    定時間接收該影集，以此方式擅自公開傳送該視聽製作，嗣
    於同日上午10時13分許，為警方執行網路巡邏時查獲，業經
    台灣嘉義地方法院檢察署檢察官偵查終結，並聲請簡易判決
    處刑，已由鈞院以99年度智簡字第26號判處拘役50日，事實
    明確，被告此舉已侵害原告著作權，依著作權法第88條第1
    項、第3 項之規定，被告明顯侵害原告之著作權，爰依前述
    規定，請求被告給付原告新台幣10萬元等語。
二、按依專利法、商標法、著作權法、光碟管理條例、營業秘密
    法、積體電路電路布局保護法、植物品種及種苗法或公平交
    易法所保護之智慧財產權益所生之第一審及第二審民事訴訟
    事件由智慧財產法院管轄，智慧財產法院組織法第3 條第1
    款定有明文。又智慧財產案件之審理依本法之規定；本法未
    規定者，分別依民事、刑事或行政訴訟程式應適用之法律，
    智慧財產審理法第1 條、第7 條分別定有明文；次按訴訟之
    全部或一部，法院認為無管轄權者，依原告聲請或依職權以
    裁定移送其管轄法院，民事訴訟法第28條第1 項定有明文。
    經查，本件原告係主張其著作權遭受侵害，故所提起之民事
    侵權行為損害賠償訴訟，係屬依著作權法所保護之智慧財產
    權益所生之第一審民事訴訟事件，雖經本院先後定於民國99
    年11月26日下午2 時10分、同年12月24日下午3 時調查，惟
    被告經合法通知均未到庭，此有送達證書及訊問筆錄可按，
    兩造既無法合意以普通法院為第一審管轄法院，而原告起訴
    狀所載之事實暨所附之證據，亦未有被告同意原告向普通法
    院提起本件訴訟之陳述及證物，原告向無管轄權之本院起訴
    ，顯係違誤。爰依前揭法條規定，依職權將本件移送於該管
    轄法院。
三、依前開法條，裁定如主文。
中    華    民    國    99    年    12    月    29    日
                  民事第一庭法  官  李文輝
以上正本證明與原本無異。
如對本裁定抗告應於送達後10日內向本院提出抗告狀
中    華    民    國    99    年    12    月    29    日
                            書記官  王博昭

司法院資訊處製作；財團法人民間司法改革基金會備份。
